Inventaris van het archief van de classis Leiden en Neder-Rijnland, 1575-1816
Nationaal Archief, Den Haag
Classis Leiden en Nederrijnland
Classis Leiden
1575-1816
35259
2.00 meter; 122 inventarisnummers.
Normale geschreven en gedrukte teksten. De Nederlandstalige stukken van vóór ca. 1700 zijn geschreven in het gotische cursiefschrift, met name in de oud-Hollandse klerkencursief.
Nationaal Archief, Den Haag
Het archief bevat onder meer Handelingen van de classis en van de provinciale synode van Zuid-Holland; stukken betreffende beroeping van predikanten; registers van ontvangsten en uitgaven en losse stukken betreffende kerkelijke gemeenten, predikanten e.d. Van het archief is veel verloren gegaan.
Archiefvorming
Geschiedenis van de archiefvormer
Het behoeft wel niemand te verwonderen, als wij in de akten van provinciale synode, gehouden te Dordrecht op 15 juni 1574 lezen, onder "de namen dergenen, die in de synode geweest zijn, daartoe veroordent van hare classen om met haren stemmen te besluiten: Uit de classe van Leiden niemand". Immers sedert 26 mei 1574 was Leiden ten 2e male door de Spanjaarden belegerd en was 't dus wel vanzelfsprekend, dat toen geen Leidse predikant ter synode kon reizen. Door die synode is Zuid-Holland in classes verdeeld. Er ontstond toen een classis Leiden met Rijnland, waaruit in 1587 op de particuliere synode te Delft Hoog- en Laag Rijnland zijn gevormd. Woerden behoorde toen nog niet bij de classes Laag- of Over Rijnland, maar was met Bodegraven, Nieuwkoop en Woubrugge van het katholicisme tot het Lutheranisme overgaan.
Over de eerste jaren van de classis Leiden met Rijnland kunnen in het archief zelf geen gegevens gevonden worden, daar helaas het eerste acta boek van 20 februari 1585 tot 1 juni 1618 ontbreekt. In maart 1860 was het nog aanwezig. Ds. F.van Iterson, die het kerkeraadarchief inventariseerde, maakte toen een kanttekening bij een oude catalogus van het classicaal archief. Hij vermeld daarin, dat in het eerste acta boek de jaren van september 1586 tot juli 1596 ontbreken. "Van ons kerkeraadsarchief ging zoveel verloren, dat kan met het classicale wel eveneens zo gegaan zijn". Bij de verdeling te Delft in 1587 gehouden, behoorden tot Laag-Rijnland: Alphen, Jacobswoude, Hoogmade, Leimuiden, Ter Aar, Rijnsaterswoude, Nieuwveen, Zevenhoven, Aarlanderveen, Zwammerdam, Nieuwkoop, Noorden, Kalslagen, Koudekerk, Boskoop, Waddinxveen en Reeuwijk.
Onder Hoog-Rijnland de kerken te Leiden, Rijnsburg, Hazerswoude, Benthuizen, Voorschoten, Katwijk, Noordwijk, Sassenheim, Voorhout, Lisse, Hillegom, Warmond en Zoeterwoude.
In de acta der particuliere synode, gehouden te Gouda op 29 augustus 1589 wordt genoemd het Hoogrijnlandse kwartier met Leiden en Rijnsburg en het Nederrijnlandse kwartier met Leimuiden en Nieuwkoop.
Dr.J.Reitsma en Dr.S.D.van Veen. Acta der Provinciale en der particuliere synoden gehouden Nederlanden gedurende de jaren 1572-1620. Deel 2, blz.129, 130, 306.
Bachiene beschrijft de classis van Leiden en Neder-Rijnland als verdeeld in drie ringen
Bachiene Geographie der Verenigde Nederlanden.
n.l. van de stad Leiden met 12 predikanten en de twee buitenringen met 23 predikanten, welke onderscheiden worden in die van de Hooge zijde en die van de Lage zijde.
Tot de Hooge zijde behoren de standplaatsen: Oegstgeest, Rijnsburg, Valkenburg, Katwijk aan de Rijn, Katwijk aan Zee, Noordwijk aan Zee, Noordwijk-Binnen, Noordwijkerhout, Voorhout, Sassenheim, Lisse en Hillegom.
Tot de Lage zijde behoren de standplaatsen: De Kaag, Warmond, Leiderdorp, Hoogmade, Woubrugge of Esselijkerwoude, Koudekerk, Boskoop, Hazerswoude, Benthuizen, Zoeterwoude en Voorschoten.
Volgens deze indeling worden de drie Visitatores Ecclesiarum gekozen, alsmede de drie jaarlijkse gedeputeerden naar de Synode. Maar voor de vervulling der vacaturen zijn de dorpen in drie ringen verdeeld, n.l.:
De 1e Ring bestaande uit: Leiderdorp, Hoogmade, Woubrugge, Koudekerk, Boskoop, Hazerswoude, Benthuizen en Zoeterwoude.
De 2e Ring bestaande uit: Voorschoten, Oegstgeest, Rijnsburg, Valkenburg, Katwijk aan de Rijn, Katwijk aan de Zee en Noordwijk-Binnen.
De 3e Ring bestaande uit: Noorwijkerhout, Voorhout, Sassenheim, Lisse, De Kaag en Warmond.
De classicale vergadering wordt bestuurd door drie Directoren of Modoratoren, een Praeses, een Assesor en een Scriba. De gewone classicale vergadering wordt 5 maal per jaar gehouden en wel steeds op maandagochtend om 10.30u n.l. op de 1e maandag in februari, in mei, 8 dagen voor de synode, in augustus en in november. De vergaderingen vonden geregeld plaats in de consistoriekamer in de Pieterskerk, behalve de vergadering op 2 februari 1807 in de consistoriekamer van de Franse kerk "omdat onze gewone consistorie onbruikbaar was uithoofde van de allertreffenste ramp aan de stad Leiden op 12 januari overkomen". In het jaar 1659 is de classicale weduwebeurs opgericht. De zorg over de archieven heeft ook in vroeger tijd wel de aandacht van het van het bestuur van de classis gehad. Zo lezen wij in de notulen van de vergadering van 1785; Bewaring der kerkboeken en synodale geschriften. De classis draagt hier alle mogelijke zorg voor. Omtrent het houden van dubbele doop- en trouwboeken verwacht ze het rapport van H.H.Dep. Enige jaren vroeger (1777) vinden wij: De classis gebruikt op dit stuk, als zijnde van het uiterste gewicht alle mogelijke oplettendheid. Bij K.B. van 7 januari 1816 houdende het algemeen reglement op het bestuur de Ned. Herv. en het besluit van de commissaris-generaal werd gelast, dat alle classicale werkzaamheden op of voor 1 april 1816 moesten ophouden. Op 15 februari 1816 heeft de commissaris-generaal, provisioneel belast met de zaken van de Herv. kerk vastgesteld, dat de classis van Woerden en Over-Rijnland zal behoren tot de classe van Leiden (behalve Waddinxveen, Reeuwijk, Sluipwijk en Waarder, die gebracht worden bij de classe van Gouda).
Op 25 maart 1816 had de laatste vergadering van de classe van Leiden of Neder-Rijnland plaats.
Geschiedenis van het archiefbeheer
De verwerving van het archief
De rechtstitel is (nog) onbekend
3.18
Aanwijzingen voor de gebruiker
Openbaarheidsbeperkingen
Volledig openbaar.
Materiële beperkingen
Aanvraaginstructie
Openbare archiefstukken kunnen online worden aangevraagd en gereserveerd. U kunt dit ook via de terminals in de studiezaal van het Nationaal Archief doen. Om te kunnen reserveren dient u de volgende stappen te volgen:
U maakt een profiel aan op www.gahetna.nl, en logt vervolgens in
Via de archiefinventaris (alleen de beschrijvingen met rode nummers) selecteert u het gewenste archiefstuk door op de knop 'Reserveren' te klikken
In het volgende scherm geeft u aan op welke dag u het archiefstuk wilt inzien
Indien u zich bevindt in de studiezaal en een tafelnummer heeft ontvangen kunt u dit nummer vermelden. Als u geen tafelnummer heeft kunt u tafelnummer 777 laten staan
Vervolgens bevestigt u uw reservering door deze te versturen.
Verwant materiaal
Beschikbaarheid van kopieën
Beschrijving van de series en archiefbestanddelen
- Wetten van de classis Leiden en Neder-Rijnland., z.j.; 1
  (1791, zie akte 1 augustus 1791) in duplo.
- Wetten van de classis van Leiden en Neder-Rijnland z.j. Achterin wetten betreffende de weduwe-beurs, z.j. in duplo., 2
- Extracten uit het eerste register der classicale notulen van: 02 mei 1602, 07 okt. 1603, 07 mrt. 1607, 07 okt. 1608, 11 okt. 1608, 31 mrt. 1609, 06 jul. 1609, acta 1585-1618 en z.j., [1585-1609]; 2A; 1 stuk
- Acta, 1585-1618; 3
- Registers van handelingen der classis van Leiden en Neder-Rijnland., 1618-1816; 4-16; 13 delen
  - 21 aug. 1618 - 05 feb. 1641, 4
    Voorin: "Ordre die de broedren der classis van Leyden en Neder-Rhijnlant onder malcanderen houden int prediken voor die classicale vergaderingen".
  - 17 mei 1641 - 16 jul. 1657, 5
    Voorin: Catalogus Collegar. class. 1656
    Achterin: "Ordre des E. Classis van Leyden en Neder-Rhijnlant", ondertekent door alle leden van de classis.
  - 14 aug. 1657 - 03 nov. 1681, 6
    Voorin: namen der predikanten, 1666, 1667, 1678.
  - 04 en 05 nov. 1681 - 13 mei 1692, 7
    Voorin: namen der predikanten, 1682.
  - 01 en 02 jul. 1692 - 15 dec. 1692, 8
  - 14 en 15 feb. 1702 - 28 okt. 1715, 9
    Voorin: plichten van classis synodaal, z.j. en placaat tegen de symonie, 1708.
  - 04 nov. 1715 - 08 mrt. 1728, 10
    Voorin: plichten van de classis synodaal, z.j.
  - 19 jan. 1728 - 06 feb. 1741, 11
    Voorin: plichten van de classis synodaal. Concept van een brief van de classis synodaal te schrijven aan de synodale correspondenten van de respectieve classes; idem een brief aan de burgemeesters, alwaar de synode gehouden zal worden.
  - 27 feb. 1741 - 21 jan. 1755, 12
  - 03 feb. 1755 - 02 mei 1769, 13
    Voorin: placaat op het drukken van boeken en geschriften, hetwelk onder toezicht moet worden gehouden, 1761.
  - 26 jun. 1769 - 21 apr. 1788, 14
    Voorin: extract uit de resolutiën van de heren Staten van Holland en West-Friesand van 03 okt. 1770.
  - 05 mei 1788 - 05 feb. 1810, 15
  - 07 mei 1810 - 05 apr. 1816, 16
- Requesten van de classis van Leiden en Neder-Rijnland van de Staten van Holland en West-Friesland., 1619, 1639, 1659, 1679, 1712 en z.j.; 17; 7 stukken
- Stukken ingekomen bij de classis van Leiden en Neder-Rijnland., 1620-1799; 18; 55 stukken
  Bevat:
  1620-1625, 1627, 1629-1635, 1637, 1639-1645, 1649, 1650, 1652, 1654, 1655, 1658, 1661, 1663, 1665, 1666, 1669, 1675, 1680, 1683, 1684, 1687, 1688, 1690, 1692, 1693, 1694, 1697, 1698, 1706, 1711, 1712, 1720, 1724, 1738, 1750, 1756, 1759, 1761-1765, 1767, 1768, 1791, 1793, 1795-1799, 3 z.j. 76 stukken
  1802-1815 en z.j.
  1802, 1803, 1806, 1808, 1809, 1811, 1814, 1815.
- Resolutie van de Staten van Holland en West-Friesland en plakaten., 19; 22 stukken
  Bevat
  1665, 1666, 1667, 1668, 1680, 1694, 1708, 1711, 1729, 1730, 1758, 1761, 1767, 1768, 1791, 1794.
  Extract uit het register der resolutiën van het provinciaal commité van Holland, 1797
  Extract uit het register der resoluties van het gedeputeerd bestuur van Holland, 1803
  Extract uit het register der besluiten van het staatsbewind der Bataafsche republiek, 1803.
- Register van de beroepingen der predikanten, 1819-1771; 20; 1 deel
  Bevat ook aantekeningen van in enkele gemeenten aanwezige archiefstukken n.l.:
  Voorhout z.j. Voorschoten 1729
  Oegstgeest 1729 Hillegom z.j.
  Sassenheim 1771 Warmond 1727
  Valkenburg Noordwijkerhout z.j.
  Rijnsburg z.j. Leiderdorp zj.
  Boskoop 1781 Benthuizen z.j.
  Katwijk aan Zee 1767 De Kaag
  Katwijk aan de Rijn 1731 Noordwijk aan Zee 1729
  Lisse Noordwijk Binnen 1731
  Zoeterwoude 1730.
- Belijdenisse der geloofs., 1819; 21; 1 deel; (gedrukt)
  Ondertekend door de predikanten van de classis Leiden, de eerste handtekening van Festus Rommius 1627, de laatste handtekening van A.van Vloten 1813. n.b. Voorin: "Extract uit den 20sten artykel synodi Zuid Hollandie gehouden tot Dordrect 1627, 't welk men is gewoon de opnieuw inkomende predikanten voor te lezen, hoewel daarop alleen verklaaring gedaan word, en geen ondertekening".
- Register met handtekeningen van proponenten, die oprecht verklaren zich geheel te zullen houden aan de nationale synode te Dordrecht. Eerste handtekening van Daniël Rolandus 1623. Laatste handtekening van Abraham Verwey van Deventer 1623., 22; 1 deel
  Voorin: "Articulen raekende het gevoele van den prof. Roel den inkomende predikanten en proponenten voor te lezen en jaar hunne verklaring te eischen, tevens articulen reakende het gevoelen van Dr.Balthazar Bekker.
- Register met handtekeningen van schoolmeesters en voorzangers in de classis Leiden, die beloven zich te zullen houden aan de 3 formulieren van Enigheid., 1723-1815; 23; 1 deel
- Voorbeelden van requesten en attestaties, opgesteld en geschreven door Theodorus van der Bell, Joh.Fil. predikant te Rijnsburg, z.j.; 24; 1 deel
  Bevat tevens reglement voor de questor van de classis van Leiden en Neder-Rijnland (pagina 119).
- Request van de classis van Leiden en Neder-Rijnland aan burgemeesters en regeerders van Rotterdam als vrijheren van Benthuizen inzake het benoemen van een predikant., 1771; 25; 1 omslag
  Deze stukken betreffende verschillende gemeenten zijn geplaatst in alfabetische volgorde.
- Stukken betreffende een geschil tussen mr. Arnoldus de Sterk en Cornelis van Schellingerhout, Vrijheren van Esselicherwoude en de kerkeraad te Esselicherwoude over de wijze van vervulling van het predikantenambt, 1736/1737, 1741 en 1772/1773; 25A; 10 stukken in 1 omslag
- Stukken betreffende het beroepen van een predikant te Hazerswoude en van een schoolmeester aldaar., 1638, 1639, 1640; 26; 1 omslag
- Stukken behorende tot het proces gevoerd tot bescherming van het recht der kerk in De Kaag, zoals die aan de classis zijn overgeleverd, met inventaris., 1691; 27; 1 omslag
- Stukken betreffende Ds. Henr. van der Souw, predikant in De Kaag., 1797-1799; 28; 1 omslag
- Stukken betreffende Ds.Balaewines Terbraak, predikant te Katwijk aan Zee met inhoudsopgave., 1731-1732; 29; 1 omslag
- Stukken betreffende de gemeente Koudekerk:, [1623-1762]; 30; 1 omslag
  a. betreffende het beroep van
  Ds. Nathaniël Middelhoven, 16 juni 1623
  b. betreffende het benoemen van ouderlingen en diaken door de gehele gemeente, 10 aug. 1626
  c. betreffende een predicatie van Ds. Petrus Dellafaille, van Matheus IV (de verzoeking in de woestijn) 1627
  d. betreffende het beroep van Ds. Daniël Merlijn, 1640
  e. betreffende de aanstelling van Ds. A. Duez tot predikant van de hofhouding van Willem III, koning van Engeland, 1 januari 1691
  f. protest van de kerkeraad van Koudekerk tegen de uitspraak van de classis Leiden en Neder-Rijnland naar aanleiding van een door enige van dien kerkeraad aan Cornelis van Kerknem aangegeven attestatie, 2 mei 1762.
- Stukken over de ontslagen predikant L. van Meerten te Koudekerk. Zie acta van de classis van Leiden en Neder-Rijnland 1788., 1788-1791; 31
- Stukken van de gemeente Leiderdorp:, [1620-1621]; 32; 1 omslag
  a. inzake de verkiezing van een ouderling, 28 juli 1620
  b. betreffende het beroep van Ds. A. van Sinderen 4 september 1621
- Betreffende Ds. Middelhoven te Lisse., 1820-; 33
- Protest van een heer van Lisse enz. tegen de classis van Leiden en Neder-Rijnland wegens het beroepen van een predikant 1636, tevens betreffende de suspensie van Ds. Samuël Baselius., 1633-1637; 34; 2 stukken
- Stukken inzake het geschil over het beroep van Ds. J. Bloemesteyn te Lisse., 1724-1726; 35; 1 stuk
- Verordening tegen het misbruiken van de sabbat te Noordwijk, Warmond en De Kaag., 1623; 36; 1 stuk
- Beroep van Ds. Cornelius Rossum tot eerste predikant te Noordwijk aan Zee uit een drietal gekozen door de heer Van der Does., 1645; 37; 1 stuk
- Betreffende het geschil tussen C. Duyndam, marktschipper te Noordwijk-Binnen en Engel van den Boon te Noordwijk-Binnen als vader en voogd over Ary van den Boon, van wie gezegd werd, dat hij een valse eed had afgelegd., 1774; 38; 1 stuk
- Stukken betreffende een geschil omtrent de verkiezing van kerkeraadsleden te Noordwijkerhout, 1777-1780; 39; 1 omslag
- Rapport van de visitatoren uit de classis van Leiden en Neder-Rijnland over hun bezoek aan Noordwijkerhout naar aanleiding van de klachten over de predikant Ds. A.Visscher, die op de kansel een lessenaartje had laten maken teneinde zijn predicatie voor te lezen., z.j.; 40; 1 stuk
- Verslag van de consulenten van Rijnsburg in de zaakl van de diaken Pieter Keyzer., 1779; 41; 1 stuk
- Stukken betreffende het beroepen te Rijnsburg van een predikant inplaats van de naar Oudekerk vertrokken Ds. P.van der Ven., 1802; 42; 1 omslag
- Stukken betreffende een geschil tussen J.Verhaag Mzn. en de kerkeraad te Sassenheim naar aanleiding van een vraag over Marcus 6:3., 1757-1758; 43; 9 stukken
  Schrijven van J.Verhaag te Rotterdam aan Ds.Van Spa als preases van de classis met kennisgeving, dat hij van appél bij de synode afziet, 5 augustus 1758. Zie memorie wegens de valse beschuldiging en kerkelijke procedure voorgevallen J.Verhaag te Sassenheim en J.B.Bennet, predikant midaar en vervolg van de memorie. 1755-1757
- Stukken betreffende de zaak van Pieter van der Pot, baljuw van Valkenburg contra Meoucrus Akersloot en uitspraak van 10 maart 1706., 44; 3 stukken
- Verzoekschrift van de classis van Leiden en Neder-Rijnland van Amerentia van den Berg, wed. Eggink te Voorschoten, gesuspendeerd lidmaat en bijbehorende stukken., 1784-1785; 45; 6 stukken
- Rapport van de timmerman aan de metselaar te Warmond over de bouwveiligheid van de pastorie aldaar., 1728; 46; 1 stuk
- Stukken betreffende het beroepen van een predikant te Woubrugge., 1635-1647 en z.j.; 47; 5 stukken
- Missive van Jan Kooy te Zoeterwoude en de classis van Leiden en Neder-Rijnland, waarin hij meedeeld, een schrijven ontvangen te hebben van de kerkeraad, waarin hem het avondmaal wordt ontzegd, omdat hij in zijn herberg heeft laten spelen en dansen; met een memorie., 1794; 48; 2 stukken
- Stukken betreffende Ds. Gisbert Albert Duytsch, predikant te Zoeterwoude., 1805; 49; 1 omslag
- Copie van de conceptinstructie voor de predikanten tot den legerdienst geschikt., z.j.; 50
- Kopie van de wetten van de weduwenbeurs in de classis van Leiden en Neder-Rijnland, 1681; nader aangevuld 1717. Hierbij reglement van de classis van Zutphen op de weduwenbeurs, 1654. Reglement op de weduwenbeurs in Groningerlindt, 1656. Reglement van de weduwenbeurs in de classis van Amsterdam, z.j. Kopie van een testament van Ludovicus Georgius Gerstecoren, 1672, [1654-1717 en z.j.]; 51; 1 omslag
- Conceptplan tot het houden van een jaarlijkse algemene kerkelijke vergadering der Gereformeerden in Nederland, 5 augustus 1799. Kopie van het antwoord van de deputaten der Zuid-Hollandse synode op art.14 der synodale acte van 1798, [1798-1799]; 52; 2 stukken
- Afschrift van een verslag betreffende de handelingen en lotgevallen in het voormalig gewest Friesland der kerkelijke commissie aan de synode van Zuid-Holland over 1795-1801., 53; 1 stuk
- Inventarissen der boeken en geschriften aanwezig in de classicale kast en in de synodale kast., z.j.; 54; 3 stukken
- Register van ontvangst- en uitgaaf 55 en 59, 1660-1789; 55-59; 5 delen
  - 1660 - 1676 september 16., 55
    Voorin eenige formulieren van requesten wegens tractementen etc.
  - 16 sep. 1676 - 01 aug. 1684, 56
  - 01 aug. 1684 - 01 aug. 1702, 57
  - 01 aug. 1702 - 04 nov. 1743, 58
  - 06 nov. 1743 - 02 nov. 1789, 59
- Kwitantie van Ds.Ysbrand Kosterus voor de ontvangst van 100 gulden van de classis van Leiden en Neder-Rijnland ter voldoening van zijn resterende tractement als predikant in het leger van de staat te velde in het jaar 1693 en van 35 zilveren ducatons, voldaan door de predikant der genoemde classis elk 1 ducaton als honorarium voor de toerbeurten door hem waargenomen., 1694; 60; 1 stuk
- Registers van de handelingen der synode van Zuid-Holland., 1618-1765; 61-70; 10 delen
  - 18 okt. - 06 nov. 1618 tot 25 aug. - 04 sep. 1636, 61
  - 07 jul. - 25 jul. 1637 tot 08 jul. - 19 jul. 1653, 62
  - 07 jul. - 25 jul. 1654 tot 12 jul. - 20 jul. 1667, 63
  - 03 jul. - 12 jul. 1668 tot 10 jul. - 20 jul. 1685, 64
  - 09 jul. - 19 jul. 1680 tot 06 jul. - 16 jul. 1700, 65
  - 05 jul. - 15 jul. 1701 tot 09 jul. - 14 jul. 1715, 66
  - 07 jul. - 17 jul. 1716 tot 04 jul. - 14 jul. 1730, 67
  - 03 jul. - 13 jul. 1731 tot 03 jul. - 13 jul. 1742, 68
  - 09 jul. - 19 jul. 1743 tot 09 jul. - 19 jul. 1765, 69
  - 08 jul. - 08 jul. 1755 tot 09 jul. - 19 jul. 1765, 70
- Repertorium synodale extracten van synodale besluiten in alphabetische volgorde. Het 2e deel van dit repertorium is samengesteld door Ds.Joh. van Wijngaarden 1694, Ds.Gualtherus Holtius 1709, Ds. J. Kok 1729, Ds.Cloppenburg 1724. Achterin: Marganalia van d'Acten., [1694-1729]; 71; 1 deel
- Repertorium synodale extracten van synodale besluiten in aphabetische volgorde, z.j.; 72; 1 deel
- Gravinale stukken op het bijeenroepen van synodale betrekking hebbend, 1627-1729 en 1700 en z.j.; 73; 1 omslag
- Synodale Gravina., 1620-1762 en z.j.; 74; 1 omslag
- "Responsa Synodalia", register van antwoorden van de classis aan de synode betreffende verschillende onderwerpen., 1777-1799.; 75; 1 deel
- Kerkelijke reglement "Gearesteerd en gemoliceerd" bij de christelijke synode van Zuid-Holland., 1782-1794; 76; 1 deel
- Notule der Nationale synode, gehouden te Dordrecht in 1618 en 1619, nadat de uitheemse theologanten vertrokken waren, genoemde handelingen uit het Latijn in het Nederlands vertaald., 1669; 77; 1 deel
- Extracten uit de notulen van synoden van Zuid-Holland, gehouden 1667, 1668, 1689 en 1680 en z.j., 78; 1 stuk
- Notulen der particuliere synode van Zuid-Holland, gehouden te Leiden in 1678., 79; 1 deel
- Notulen der particuliere synode van Zuid-Holland, gehouden te Gouda van 1 tot 21 juli 1679 en z.j., 80; 1 deel
- Extracten uit de notulen der synode van Zuid-Holland, gehouden te Rotterdam in juli 1680. Met bijbehorend stuk., z.j.; 81; 1 deel
- Acta synode Zuid-Hollanse middelen ter consederatie van de zuiverheid van de leer., 82
- Notulen van een coetus van Zuid-Holland, gehouden te Woerden in 1795 en z.j., 82A; 1 stuk
- Notulen van de synodale vergadering op de avond van 23 mei 1797 en z.j., 83
- Extract uit de notulen der classis, gehouden te Dordrecht in 1811 en z.j., 84; 1 stuk
- Lenmata Synodalia en kerkelijke reglementen, behorende bij de handelingen van de synode, gehouden te 's-Gravenhage 1805. Bevat ook stukken van de schikking der kerkelijke reglementen (in duplo)., 85
- Plichten van deputaten en classis synodaal, bijeen verzameld en in orde gebracht door de deputaten van de synode., 1738; 86; 1 stuk
- Plan van verdelingen der synodale comissies tussen de predikanten der stem in staat hebbende steden, en der mindere steden en dorpen, geformeerd en goedgekeurd in de synode te Rotterdam. Art.19, art.21., 1768; 87; 1 stuk
- Bericht en praeadvies van de gedeputeerde staten der Zuid-Hollandse synode in de zaak van een rooster der synodale commissies etc. betrekkelijk tot art.10 ad 9 der synodale acten van het jaar 1789., 88; 1 stuk
- Schoolreglement door de deputaten van de Zuid-Hollandse synode, opgesteld in 1776, uitgegeven 1783., 89; 1 deel
- Kerkelijk middel ter beteugeling van zedenloosheid en bevordering van stichting en goede zeden bij de hervormde gemeenten onder het ressort van de christelijke synode van Zuid-Holland., 1802; 90; 1 stuk
- Antwoord van de deputaten van de Zuid-Hollandse synode aan de classis van Leiden en Neder-Rijnland over de beteugeling van de zedeloosheid., 91
  (in triplo)
- Vertaling van de missive van de Bergsche synode aan de gedeputeerden van de synode van Zuid-Holland over de zaak van de Ronsdorffers met drie bijlagen., 1756; 92; 1 omslag
- Register van de resoluties door de synode van Zuid-Holland genomen, betreffende noodlijdende kerken van 1620-1747., 93; 1 deel
  Van 1620 tot 1668 is in de handelingen niets van dit betreffende onderwerp gevonden.
- Register van noodlijdende kerken en personen, opgesteld volgens besluit van de synode te Den Haag., 1738; 94; 1 deel
- Brieven en stukken betreffende noodlijdende kerken in binnen- en buitenland., 1636-1791; 1636, 1637, 1639, 1640, 1645, 1651, 1652, 1660, 1669, 1717, 1720, 1735, 1738, 1739, 1744, 1750, 1761, 1765, 1773, 1776, 1791.; 95; 36 stukken
- Verzoekschriften om ondersteuning van noodlijdende kerken in binnen- en buitenland., 1668-1735 en z.j. 1668, 1685, 1689, 1692-1695, 1697, 1704-1709, 1711, 1713, 1716-1720, 1722, 1725, 1727.; 96; 42 stukken
- Ramus Olivae (inzake kerkelijke vrede), 2 brieven van Johannes Durbei betreffende Ramus Olivae., 1656-1657; 97
- Judicium ecclesiasticum, qou opiniones quaedam cl.herm. Alex.Roëll synodice dammatae sunt, laudatum a professoribus theologiae in academie lugd. Batavia (voorin: In usum Ven.Class. lugd. Renaland. vol.fac. theol.), 1723; 98
- Nieuwe druk van de cathechismus mitsgaders de belijdenisse des geloofs, als ook de lyturgie derselve kerken., 1737; 99